臺灣屏東地方法院刑事判決　　　　　　 100年度交易字第14號
公　訴　人　臺灣屏東地方法院檢察署檢察官
被　　　告　潘國輝
上列被告因公共危險案件，經檢察官提起公訴（99年度偵字第10
224 號），被告就被訴事實為有罪之陳述，本院裁定進行簡式審
判程序，判決如下：
    主  文
潘國輝服用酒類，不能安全駕駛動力交通工具而駕駛，處有期徒
刑陸月，如易科罰金，以新臺幣壹仟元折算壹日。
    事實及理由
一、本院認定被告潘國輝之犯罪事實、證據，除於證據部分增列
    被告於本院審理時之自白外，餘均與檢察官起訴書之記載相
    同，茲引用之（如附件）。
二、核被告所為，係犯刑法第185 條之3 之服用酒類致不能安全
    駕駛動力交通工具罪。爰審酌被告明知酒精成分對人之意識
    能力具有不良影響，酒後駕車對一般往來之公眾及駕駛人自
    身皆具有高度危險性，竟漠視自己安危，尤枉顧公眾安全，
    而於服用酒類後之呼氣酒精濃度高達每公升1.28毫克，已處
    於不能安全駕駛動力交通工具之狀態仍駕駛機車，對行車安
    全已生危害，且衡其前因酒醉駕車，經本院以90年度潮交簡
    字第429 號判決處拘役50日，94年度交訴字第92號判決處有
    期徒刑4 月，後一罪並與所犯肇事逃逸罪經判處有期徒刑7
    月部分定應執行有期徒刑10月，緩刑3 年確定，有台灣高等
    法院被告前案紀錄資料在卷可稽，竟仍不知警惕，再犯本罪
    ，雖未發生交通事故，但對行車安全已生危害，然念及其犯
    後坦承犯行，態度尚佳，兼衡量其智識程度為國中畢業，家
    庭狀況尚有未成年女2 人待扶養，有其全戶戶籍資料查詢結
    果表可參，暨檢察官具體求刑有期徒刑7 月尚屬過重等一切
    情狀，量處如主文所示之刑，並諭知易科罰金之折算標準。
據上論斷，應依刑事訴訟法第273 條之1 第1 項、第299 條第1
項前段、第310 條之2 、第454 條第2 項，刑法第185 條之3 、
第41條第1 項前段，刑法施行法第1 條之1 第1 項，判決如主文
。
本案經檢察官曾士哲到庭執行職務。
中    華    民    國   100    年    3     月    10    日
                    交通法庭    法  官  蔡玉雪
以上正本證明與原本無異。
如不服本判決應於收受判決後10日內向本院提出上訴書狀，並應
敘述具體理由；其未敘述上訴理由者，應於上訴期間屆滿後20日
內向本院補提理由書（均須按他造當事人之人數附繕本）「切勿
逕送上級法院」。
中    華    民    國   100    年    3     月    10    日
                                書記官  黃麗燕
附錄論罪科刑法條：
中華民國刑法第185條之3
服用毒品、麻醉藥品、酒類或其他相類之物，不能安全駕駛動力
交通工具而駕駛者，處1 年以下有期徒刑、拘役或科或併科15萬
元以下罰金。
【附件】
臺灣屏東地方法院檢察署檢察官起訴書
                                     99年度偵字第10224號
    被      告  潘國輝  男  46歲（民國○○年○月○日生）
                        住屏東縣恆春鎮○○里○○路96巷4
                          號
                        國民身分證統一編號：Ｚ000000000號
上列被告因公共危險案件，已經偵查終結，認應提起公訴，茲將
犯罪事實及證據並所犯法條分敘如下：
        犯罪事實
一、潘國輝前於民國90年間因用藥酒醉駕駛之公共危險案件，經
    臺灣屏東地方法院以90年度潮交簡字第429號判決判處拘役
    50日確定，於91年1月31日易科罰金執行完畢。又於94年間
    因肇事逃逸、違背安全駕駛之公共危險案件，經臺灣屏東地
    方法院以94年交訴字第92號判決判處應執行有期徒刑10月、
    ，緩刑3年確定（均未構成累犯）。詎其仍不知悔改，於99
    年10月20日某時許，在屏東縣滿州鄉永靖村友人住處內，飲
    用2瓶啤酒及2瓶保力達藥酒後，明知服用酒類後，已達不能
    安全駕駛動力交通工具之程度，仍於同日19時許，騎乘車牌
    號碼AOB-683號之重型機車上路。嗣於同日19時30分許，行
    經屏東縣恆春鎮○○路與東門路口時，因有騎車不穩及搖擺
    不定之情事而為警攔查，並測得潘國輝呼氣中所含酒精值為
    每公1.28毫克，始悉上情。
二、案經屏東縣政府警察局恆春分局報告偵辦。
        證據並所犯法條
一、上揭犯罪事實，業據被告潘國輝於警詢時坦承不諱，並有酒
    精濃度檢測單1紙在卷可佐。按刑法第185條之3規定所謂「
    不能安全駕駛」，係抽象危險犯，並不以發生具體危險為必
    要，而對於呼氣酒精濃度已達每公升0.55毫克（0.55MG\L）
    以上，肇事率為一般正常人之10倍，認為已達不能安全駕車
    之標準；至於上揭數值以下之行為，如輔以其他客觀事實得
    作為「不能安全駕駛」之判斷時，亦應依刑法第185條之3規
    定論處，業經法務部88年5月18日以法88檢字第001669號函
    示明確。再就醫學文獻所知，酒精對人體造成之影響，於吐
    氣所含酒精濃度達達每公升0.25毫克者，有輕度協調功能降
    低之現象；每公升達0.5毫克者，有反應較慢、感覺減低、
    影響駕駛之現象；每公升達0.75毫克者，有思考改變、個性
    行為改變之現象；每公升達1.0毫克者，有步態不穩、噁心
    想吐、精神混惑不清晰之現象；每公升達1.5毫克者，有說
    話不清楚、感覺喪失、視力模糊等現象，此有行政院國軍退
    除役官兵輔導委員會臺北榮民總醫院88年8月5日（88）北總
    內字第26868號函可參。經查，本件被告呼氣所含酒精濃度
    達每公升1.28毫克，已達法務部前開函示不能安全駕駛之標
    準，參酌前述說明，被告騎乘機車之肇事率已為平常一般正
    常人之10倍以上，且已有精神混惑不清晰、影響駕駛之狀況
    ，是其已達不能安全駕駛之程度。又觀諸本件被告為警查獲
    時，依警員現場觀察，被告有駕駛蛇行、車身搖擺不定、腳
    步不穩、說話含糊不清等情事，此有刑法第185條之3案件測
    試觀察紀錄表及現場查獲員警之報告書各1紙在卷可佐，益
    徵其已達於不能安全駕駛動力交通工具之狀態甚明。是本件
    事證明確，其犯嫌足堪認定。
二、核被告所為，係犯刑法第185條之3服用酒類不能安全駕駛動
    力交通工具而駕駛罪嫌。另請審酌被告前已有2次犯不能安
    全駕駛之公共危險罪案件經法院判刑確定，仍又再犯本件相
    同罪嫌，顯見被告並無悔改之意，對於他人之生命身體安全
    法益欠缺尊重，漠視他人生命、身體及公眾往來之安全，其
    惡性非輕，請予從重量刑，以資懲儆。
三、依刑事訴訟法第251條第1項提起公訴。
      此  致
臺灣屏東地方法院
中    華    民    國    99    年    11    月    18    日
                              檢  察  官  陳  俊  秀
上正本證明與原本無異
中    華    民    國    99    年    12    月    3     日
                              書  記  官  林  榮  燦
附錄本案所犯法條全文
中華民國刑法第185條之3
服用毒品、麻醉藥品、酒類或其他相類之物，不能安全駕駛動力
交通工具而駕駛者，處1年以下有期徒刑、拘役或科或併科15萬
元以下罰金。